臺灣高雄地方法院刑事判決　　　　　　　　　　　　九十一年度易字第一四四五號
　　公　訴　人　臺灣高雄地方法院檢察署檢察官
　　被　　　告　甲○○
　　選任辯護人　沈志純律師
右列被告因贓物案件，經檢察官提起公訴（民國九十一年度偵字第六八三九號），本
院判決如左：
    主  文
甲○○收受贓物，處有期徒刑參月，如易科罰金以佰元折算壹日。
    事  實
一、甲○○於民國九十一年二月上旬某日，在高雄市前鎮區前鎮漁港前，明知不詳姓
    名年籍、綽號「順發」（「財發」）之成年男子所交付之山業牌輕型機車一輛（
    原車牌號碼ＵＵＨ─二二五號，引擎號碼：三ＸＧ─０四五二七二號，車牌未尋
    獲）及ＹＲＳ─五０六號車牌一面（懸掛於上開機車車尾），均係屬來路不明之
    贓物（ＵＵＨ─二二五號機車為潘慧卿所有，於不詳時、地遭財產上犯罪而為他
    人不法取得；ＹＲＳ─五０六號車牌為李武仁所有，涂孔成持有，於九十一年一
    月十三日上午九時許，在高雄市前鎮區高雄區漁會大樓車棚內失竊），竟仍基於
    收受騎用之犯意，向該男子收受借用，供己騎乘，「順發」並交付「光陽」廠牌
    機車鑰匙一支。嗣於同年三月二十八日晚上十一時許，甲○○騎駕上開機車行經
    高雄市○鎮區鎮○路與翠亨北路口時，為警當場查獲，並扣得上開機車鑰匙一把
    。
二、案經高雄市政府警察局刑警大隊移送臺灣高雄地方法院檢察署檢察官偵查起訴。
    理  由
一、訊據被告甲○○對於右揭時、地收受上開機車及車牌使用之事實固供承不諱，惟
    矢口否認有何收受贓物之犯行，辯稱：該車係綽號「順發」之男子所交付借用，
    伊不知車子是贓車云云。惟查，上開車牌號碼ＹＲＳ─五０六號車牌一面為李武
    仁所有，涂孔成持有，於九十一年一月十三日上午九時許，在高雄市前鎮區高雄
    區漁會大樓車棚內失竊，又上開ＵＵＨ─二二五號機車原係被害人乙○○之女潘
    慧卿騎乘使用，於尋獲時懸掛贓物ＹＲＳ─五０六號車牌等情，業據被害人涂孔
    成、乙○○（潘慧卿母親）於警訊時指訴綦詳，並有贓物認領領保管收據二紙、
    照片二張及扣案鑰匙一把附卷可稽，足認上開機車及車牌均係他人因財產上犯罪
    所不法取得之財物，確屬贓物無訛。次查，被告迭於警、偵訊及本院審理時自承
    ：伊與該名「順發」男子不熟，僅認識一、二月左右，當時伊沒有向他索取行車
    執照或證明文件，因為他要出遠洋捕魚，所以將車借伊使用。伊不知他何時會回
    來，也不知他的年籍資料及聯絡方式等情，然被告與該名男子既非熟識即可輕易
    借用該車，且上開「山業」廠牌機車卻使用「光陽」廠牌之機車鑰匙（有扣案鑰
    匙可佐），已足懷疑該車輛之來源，況該名男子係出遠洋捕魚，少則半年，多則
    一、二年，時間不可謂不長，被告於「順發」出遠洋捕魚期間借用上開機車，豈
    有可能甘冒受交通違規處罰之危險，而未向「順發」索取該車之行車執照或相關
    證明文件之理，足徵被告於收受借用上開機車時，確有贓物之認識無訛，上開其
    所辯顯係畏罪避就之詞，無可採信。事證明確，被告收受贓物之犯行，應堪認定
    。
二、核被告所為，係犯刑法第三百四十九條第一項之收受贓物罪。爰審酌被告因圖一
    時便利致罹刑典，助長犯罪，惟其犯罪情節核屬輕微，及犯後雖執詞辯解，但態
    度尚佳等一切情狀，量處如主文所示之刑，並諭知易科罰金之折算標準，以資懲
    儆。至扣案之機車鑰匙一把，係被告向綽號「順發」者借得，並非其所有之物，
    已如前述，爰不另為沒收之宣告，附此敘明。
據上論斷，應依刑事訴訟法第二百九十九條第一項前段、刑法第三百四十九條第一項
、第四十一條第一項前段、罰金罰鍰提高標準條例第一條前段、第二條，判決如主文
。
本案經檢察官高大方到庭執行職務。
中     華      民      國      九十一      年     八     月     十六     日
                                  臺灣高雄地方法院刑事第六庭
                                      審判長法  官    趙家光
                                            法  官    周玉群
                                            法  官    邱泰錄
右正本證明與原本無異。
如不服本判決，應於判決送達後十日內，向本院提出上訴狀。
                                            書記官    林慧君
中    華    民    國      九十一      年      八      月      十六      日
附錄本案論罪科刑法條
刑法第三百四十九條第一項：
收受贓物者，處三年以下有期徒刑、拘役或五百元以下罰金。
